# 请教陈版，母公司将其持有的孙公司部分股权无偿划转给子公司的会计处理

提问人：lscdh 时间：2019-05-20 18:48:46
B 公司是 A 公司的全资子公司，A 公司和 B 公司共同持有 C 公司 100%股权，其中 B 公司持有 C 公司 80% 股权，A 公司持有 C 公司 20% 股权。现在 A 公司准备将其持有的20%C公司股权无偿划转给 B 公司，划转完成后 B 公司持有C 公司 100%股权，请问在 B 公司单户报表层面是否应进行账务处理： 借：长期股权投资 20%C 公司
贷：资本公积

回答人：chenyiwei
可以这样理解。B 的单户层面，按照该 20%股权投资在A 的单户报表层面的原账面价值（投资成本）借记 “长期股权投资——B”，贷记资本公积。B的合并报表层面按零对价收购少数股权处理。